臺灣基隆地方法院民事裁定  
110年度勞訴字第20號
原      告  林璿嬥  

被      告  第一產物保險股份有限公司


法定代理人  李正漢  
訴訟代理人  胡全緯  
            謝碧鳳律師
上列當事人間確認僱傭關係存在等事件，本院裁定如下：
    主  文
一、本件訴訟標的價額核定為新臺幣肆佰玖拾肆萬貳仟捌佰陸拾
    壹元。
二、原告至遲應於前項核定訴訟標的價額之裁定確定後五日內，
    向本院補繳第一審裁判費新臺幣參萬參仟陸佰貳拾元，逾期
    未繳，即駁回其訴。
    理  由
一、訴訟標的之價額，由法院核定。核定訴訟標的之價額，以起
    訴時之交易價額為準；無交易價額者，以原告就訴訟標的所
    有之利益為準。以一訴主張數項標的者，其價額合併計算之
    。民事訴訟法第77條之1第1、2項、第77條之2第1項前段訂
    有明文。次按因定期給付涉訟，其訴訟標的之價額，以權利
    存續期間之收入總數為準；期間未確定時，應推定其存續期
    間。但超過五年者，以五年計算。因確認僱傭關係或給付工
    資、退休金或資遣費涉訟，勞工或工會起訴或上訴，暫免徵
    收裁判費三分之二。勞動事件法第11條、第12條第1項亦分
    別定有明文。
二、經查：
　㈠本件原告最後訴之聲明為：⒈確認兩造間僱傭關係之勞務給付
    地應為臺北市○○區○○○路0段00號營業二部。⒉被告應給付原
    告新臺幣（下同）1,080,541元，及自110年6月1日起至回復
    兩造間僱傭關係勞務給付地為臺北總公司營二部之日止，依
    據每月執行業務所需交通費、非自願徒增工時加班費、精神
    慰撫金合計51,490元，自各應給付日之次日起至清償日止按
    週年利率百分之二十計算之利息。⒊訴訟費用由被告負擔。〈
    見原告110年11月4日「民事補呈報狀（確認僱傭關係等事件
    ）」所載〉。
　㈡原告訴之聲明第⒈項，其真意應係請求被告變更其勞務給付地
    至被告臺北總公司營二部，其主張之存續期間未確定。而原
    告60年生，距離勞動基準法規定之強制退休年齡65歲，可工
    作之期間超過5年，依前揭勞動事件法第11條規定，應以5年
    期間計算本項訴訟標的價額。復依原告所主張，其於被告公
    司臺北總公司營二部給付勞務之利益，應為每月可減省支出
    交通費12,882元，故本項聲明之訴訟標的價額為772,920元
    （計算式：12,882元×12月×5年＝772,920元）。又原告訴之
    聲明第2項後段定期給付之請求，亦應以5年為其權利存續期
    間計算之，準此，原告訴之聲明第2項後段之訴訟標的價額
    為3,089,400元（計算式：51,490元×12月×5年＝3,089,400元
    ）。加計原告訴之聲明第⒉項前段之1,080,541元，本件訴訟
    標的價額核定為4,942,861元（計算式：772,920元＋3,089,4
    00元＋1,080,541元＝4,942,861元）。
　㈢原告請求金額中，訴之聲明第⒉項前段其中492,246元，及訴
    之聲明第2項後段請求定期給付51,490元其中28,956元，為
    加班費之請求，核屬給付工資之性質，則此部分訴訟標的金
    額合計為2,229,606元（計算式：492,246元＋28,956元×12月
    ×5年＝2,229,606元）。依民事訴訟法第77條之13規定，原應
    徵第一審裁判費23,077元，依勞動事件法第12條1項規定扣
    除暫免徵收之3分之2金額後，此部分應暫先繳納之第一審裁
    判費為7,692元〈計算式：23,077元－（23,077元×2/3〉＝7,692
    元，元以下四捨五入）。原告其餘不屬得暫免徵收裁判費之
    請求部分合計為2,713,255元（計算式：4,942,861元－2,229
    ,606元＝2,713,255元），依民事訴訟法第77條之13規定，應
    徵第一審裁判費27,928元。從而，原告應繳納之第一審裁判
    費為35,620元，扣除原告已繳納之2,000元，尚應補繳33,62
    0元。
三、當事人對於核定訴訟標的價額之裁定，得於10日內抗告。故
    原告至遲應於本院前開核定訴訟標的價額之裁定確定後5日
    內，向本院補繳第一審裁判費33,620元。如逾期未補繳，即
    以裁定駁回其訴。
四、依民事訴訟法第77條之1、77條之13、249條第1項但書、勞
    動事件法第11條、第12條第1項，裁定如主文。
中　　華　　民　　國　　110 　年　　12　　月　　7 　　日
                  民事庭法　官　高偉文
以上正本係照原本作成。                                  
如不服本裁定關於核定訴訟標的價額部分，應於送達後十日內向
本院提出抗告狀，並繳納抗告費新臺幣一千元；其餘關於命補繳
裁判費部分，不得抗告。
中　　華　　民　　國　　110 　年　　12　　月　　7 　　日
                        書記官　蕭靖蓉